臺灣桃園地方法院小額民事判決
                111年度桃小字第1541號
原      告  璿豐汽車股份有限公司

法定代理人  孟文斌  
訴訟代理人  劉楷律師  
            黃智靖律師
被      告  劉竑均  


上列當事人間請求損害賠償(交通)事件，本院於民國111年9月13
日言詞辯論終結，判決如下：
    主    文
被告應給付原告新臺幣35,111元，及自民國111年9月7日起至清
償日止，按週年利率5％計算之利息。
原告其餘之訴駁回。
訴訟費用新臺幣1,000元由被告負擔新臺幣500元，餘由原告負擔
。
本判決第1項得假執行。
    事實及理由
壹、程序方面
    被告經合法通知，未於言詞辯論期日到場，核無民事訴訟法
    第386條各款所列情形，爰依原告之聲請，由其一造辯論而
    為判決。 
貳、實體方面
一、原告主張：原告於桃園市○○區○○路0段00000號設置展售中心
    （下稱系爭展售中心），並經營中古汽車買賣業務，被告於
    民國111年4月11日1時14分許，駕駛車牌號碼0000-00號自用
    小客車（下稱肇事車輛），因受警方盤查時駕車不慎駛入人
    行道並撞擊系爭展售中心，致系爭展售中心之落地窗、水泥
    外牆毀損（下稱系爭事故），原告為修繕系爭展售中心受損
    部分，支出修復費用共計新臺幣（下同）65,355元，爰依民
    法第184條第1項、第191條之2之法律關係，提起本件訴訟等
    語。並聲明：被告應給付原告65,355元及自起訴狀繕本送達
    翌日起至清償日止，按年息5％計算之利息。
二、被告經合法通知，未於言詞辯論期日到場，亦未提出書狀作
    何聲明或陳述。
三、得心證之理由：
　㈠按因故意或過失，不法侵害他人之權利者，負損害賠償責任
    ；汽車、機車或其他非依軌道行駛之動力車輛，在使用中加
    損害於他人者，駕駛人應賠償因此所生之損害，但於防止損
    害之發生，已盡相當之注意者，不在此限，民法第184條第1
    項前段、第191條之2分別定有明文。又前揭民法第191條之2
    乃舉證責任倒置之規定，以推定過失方式合理分配舉證責任
    之負擔，亦即除當事人得舉證證明其於防止損害之發生已盡
    相當之注意者外，凡動力車輛在使用中加損害於他人者，即
    應負賠償責任。　
　㈡原告主張被告於上開時間、地點駕駛肇事車輛，因駕車不慎
    駛入人行道並撞擊系爭展售中心，致系爭展售中心之落地窗
    、水泥外牆毀損等情，業據其提出道路交通事故當事人登記
    聯單、現場照片、估價單等件為證（見本院卷第7頁、第9至
    10頁），並經本院職權向桃園市政府警察局交通警察大隊調
    取系爭事故調查卷宗核閱無訛（見本院卷第14至26頁反面）
    ，本院綜合本件調查證據之結果及全辯論意旨，堪信原告此
    部分之主張為真實。被告既係於駕駛肇事車輛時致系爭車輛
    受有損害，依上說明，本件自有前揭民法第191條之2推定過
    失責任規定之適用。則被告就系爭事故之發生為有過失並應
    負全部責任乙節，應可認定，原告請求被告負損害賠償責任
    ，自屬有據。
　㈢系爭展售中心必要修復費用：
  1.按不法毀損他人之物者，被害人得請求賠償其物因毀損所減
    少之價額，民法第196條定有明文。又依上開規定請求賠償
    物被毀損所減少之價額，得以修復費用為估定之標準，但以
    必要者為限（例如：修理材料以新品換舊品，應予折舊），
    此有最高法院77年度第9次民事庭會議決議可資參照。
  2.經查，原告主張系爭展售中心必要修繕費用為65,355元，包
    括工資31,750元、零件材料費用33,605元等情，業據其提出
    估價單為證（見本院卷第10頁）。依前揭說明，系爭爭展售
    中心之修復既以新零件更換被毀損之舊零件，自應將零件折
    舊部分予以扣除。而依行政院財政部發布之固定資產耐用年
    數表所示，其中第二項房屋附屬設備中「商店用簡單裝備及
    簡單隔間」之耐用年數為3年，並依同部訂定之「固定資產
    折舊率表」規定，耐用年數3年依定率遞減法之折舊率為千
    分之536，其最後1年之折舊額，加歷年折舊累計額，其總和
    不得超過該資產成本原額10分之9（即逾3年，僅得請求零件
    價額之10分之1）。而系爭展售中心乃於103年間設立，為原
    告所自承在卷（見本院卷第45頁反面），至系爭事故發生時
    即111年4月11日，已使用逾3年。則系爭展售中心零件費用3
    3,605元扣除折舊額後應為3,361元（計算式：33,605元×0.1
    ＝3,361元，元以下四捨五入），加計毋須計算折舊之工資31
    ,750元後，系爭展售中心必要修復費用應為35,111元（計算
    式：3,361元＋31,750元＝35,111元）。　
四、末按給付無確定期限者，債務人於債權人得請求給付時，經
    其催告而未為給付，自受催告時起，負遲延責任。其經債權
    人起訴而送達訴狀，或依督促程序送達支付命令，或為其他
    相類之行為者，與催告有同一之效力；又遲延之債務，以支
    付金錢為標的者，債權人得請求依法定利率計算之遲延利息
    ；而應付利息之債務，其利率未經約定，亦無法律可據者，
    週年利率為5％，民法第229條第2項、第233條第1項前段及第
    203條分別定有明文。本件原告對被告之損害賠償債權，係
    以支付金錢為標的，無確定期限，又未約定利息，則被告自
    受催告時起，負遲延責任。是原告就上述得請求之金額，請
    求自起訴狀繕本送達被告之翌日即111年9月7日起（於111年
    8月17日公示送達，依法於111年9月6日生送達效力，本院卷
    第39頁）至清償日止，按年息5％計算之利息，洵屬有據。
五、綜上所述，原告依民法第184條第1項、第191條之2之法律關
    係，請求被告給付35,111元，及自111年9月7日起至清償日
    止，按週年利率5％計算之利息，為有理由，應予准許。逾此
    範圍，則屬無據，應予駁回。
六、本件原告勝訴部分係依小額訴訟程序所為被告敗訴之判決，
    爰依民事訴訟法之規定，依職權宣告假執行。
七、本件事證已臻明確，原告其餘攻擊防禦方法及舉證，經本院
    斟酌後，核與判決結果無影響，爰不予一一論述。
八、訴訟費用負擔之依據：民事訴訟法第79條。並依同法第436
    條之19第1項規定，確定訴訟費用額如主文第3項所示。
中　　華　　民　　國　　111 　年　　9 　　月　　23　　日
                  桃園簡易庭  法  官  曾耀緯
以上為正本係照原本作成。
如不服本判決，應於送達後20日內，向本院提出上訴狀並表明上
訴理由，如於本判決宣示後送達前提起上訴者，應於判決送達後
20日內補提上訴理由書（須附繕本）。
如委任律師提起上訴者，應一併繳納上訴審裁判費。
中　　華　　民　　國　　111 　年　　9 　　月　　23　　日
                              書記官  吳宏明
附錄
一、民事訴訟法第436條之24第2項：
    對於小額程序之第一審裁判上訴或抗告，非以其違背法令為
    理由，不得為之。
二、民事訴訟法第436條之25：
    上訴狀內應記載上訴理由，表明下列各款事項：
    （一）原判決所違背之法令及其具體內容。
    （二）依訴訟資料可認為原判決有違背法令之具體事實。
三、民事訴訟法第471條第1項：（依同法第436條之32第2項規定
    於小額事件之上訴程序準用之）上訴狀內未表明上訴理由者
    ，上訴人應於提起上訴後二十日內，提出理由書於原第二審
    法院；未提出者，毋庸命其補正，由原第二審法院以裁定駁
    回之。